【裁判字號】    88,易,2821
【裁判日期】    890413
【裁判案由】    竊盜
【裁判全文】
臺灣臺北地方法院刑事判決              八十八年度易字第二八二一號
    公  訴  人  臺灣臺北地方法院檢察署檢察官
    被      告  丙○○
右列被告因竊盜案件，經檢察官提起公訴（八十八年度偵字第一九一五五號）及併案
（八十八年度偵字第二五三八九號、八十九年度偵字第三六六五號、第四八六五號）
，本院判決如左：
    主      文
丙○○共同連續意圖為自己不法之所有，以詐術使人將本人之物交付，處有期徒刑壹
年陸月。
    事      實
一、丙○○自民國七十六年間起有多次竊盜前科，八十一年入監執行有期徒刑五月，
    於八十一年六月十日執行完畢出監；八十二年起又因施用毒品等案件，分別經本
    院判處有期徒刑六月（竊盜）、三年八月（施用毒品三年六月、麻醉藥品三月，
    合併）三年二月（施用毒品），經合併應執行有期徒刑七年二月，於八十三年八
    月十二日入監執行，八十六年十二月二日假釋出監，縮刑期滿日為八十九年四月
    二十三日。詎丙○○於假釋期間猶不知悔改，基於竊盜及詐欺之概括犯意，於左
    列時地，單獨或夥同其女友林秦如（業經本院判處有期徒刑四月，現上訴中）為
    左列犯罪事實：
  (一)丙○○於民國八十八年八月十七日下午五時四十分許，在台北市○○○路○段三
    三七號環亞百貨公司地下二樓美食街，見丁○○將內有現金（下同）新台幣一千
    元、行動電話及金融卡多枚之皮包置於腳邊，竟心生歹念，意圖為自己不法之所
    有，趁鄭女與友人聊天不注意之際，徒手竊取該只皮包，得手後旋向樓梯處逃逸
    ，嗣因不詳姓名顧客目睹經過，告知鄭女，鄭女前往追捕，並呼叫百貨公司警衛
    人員，始在一樓捕獲丙○○而報警處理。
  (二)丙○○繼續基於竊盜及詐欺之概括犯意，夥同其女友林秦如，共同意圖為自己不
    法之所有，於民國八十八年十一月十七日下午，在台北市○○○路○段三三七號
    一樓星巴克咖啡廳，由丙○○尋找目標下手，林秦如則在附近接應，於十五時二
    十分許，丙○○見時機成熟，趁乙○○不注意之際，竊取其咖啡色皮夾一只（內
    有新台幣現金四萬三千元身分證、健保卡、中國、彰化、中小企銀金融卡、中聯
    信託信用卡、新光三越、衣蝶、永琦百貨簽帳卡、咖啡券及其他物品等），得手
    後，不知金融卡密碼而詐領不成。再共同為自己不法之所有，基於概括之犯意，
    由林秦如持乙○○中聯信託信用卡，至台北市○○○路環亞百貨公司連續詐購行
    動電話及ＣＤ唱片，均因刷卡未過而未得逞，嗣丙○○持乙○○被竊之咖啡券再
    返回星巴克消費時，為乙○○發現報警查獲。
  (三)丙○○又於八十八年十二月十二日十七時許，在台北市○○○路○段二一０號「
    伊是咖啡」店內，徒手竊取在該咖啡店內喝咖啡之甲○○所有之掛在椅背上紅色
    手提內之綠色皮包（內有現金六百元、健保卡、咖啡券一本價值六百元、咖啡餐
    券一本價值玖佰元、荷蘭銀行第0000000000000000號信用卡一
    張及其他雜物），得手後，旋即至台北市○○○路一００號地下一樓宜家家居公
    司（下稱宜家）持該荷蘭銀行信用卡，利用原持卡人未在該卡上簽名，冒充合法
    持卡人，向該公司購買家具，該公司不知其非原持卡人，因之陷於錯誤而允其刷
    卡消費，丙○○乃於同日十七時十八分、二十五分、三十八分許冒稱其名為「正
    田之人」之日本人，而以正田之人之簽名盜刷三次，金額各為二五七五０元、一
    三一三四元、五九九三元，共計四四八七七元，宜家公司乃依丙○○之指示交貨
    至林秦如所租，與其同居之台北市○○○路○段一０八號八樓之五之附近之高架
    橋下，丙○○再自行搬上樓，該信用卡則丟棄。
二、案經台北市政府警察局松山分局及中山分局移送臺灣臺北地方法院檢察署檢察官
    偵查起訴。
    理      由
一、訊據被告除否認與林秦如共犯，陳稱林秦如均不知情外，餘均坦承不諱。惟查被
    害人乙○○於該咖啡廳以咖啡券購買咖啡回座後，將該咖啡色之皮夾放入置於地
    上之黑色大皮包內，然後起身去倒杯水回座，即發現該黑色皮包大開，該皮夾遭
    竊等情，業據被害人指陳甚明，遭竊之時間甚短，當時林秦如與丙○○在該咖啡
    廳內喝咖啡，丙○○竊取被害人皮夾，隨即與林秦如離開，其間林秦如與丙○○
    並未分開，丙○○何以突然能從朋友處取得系爭信用卡及簽帳卡，顯然丙○○竊
    取該皮夾時，為林秦如見。又丙○○竊得該皮夾後，隨即將系爭信用卡及簽帳卡
    交給林秦如行使，丙○○則再進入該咖啡店佯為喝咖啡，實則坐於被害人之側，
    監視被害人是否有掛失止付或報警，嗣警察到現場製作筆錄時，丙○○仍在旁監
    視，致被警查獲跟多時之丙○○，丙○○雖立即將剩餘之兩大杯兩小杯咖啡券
    丟棄在旁，經警方曉以大義，丙○○始私下向被害人坦承皮夾所竊，惟要被害人
    與之配合，否則其餘失竊之物將找不回來等情，亦據被害人於警訊及偵查中指訴
    綦詳，可知丙○○於甫喝完咖啡不久，即再度入該咖啡店監視被害人及警方處理
    之情形，其目的係為正在行使系爭信用卡及簽帳卡之林秦如掩護，如發現有何狀
    況其可立即通知林秦如。而林秦如與丙○○當時為同居男女朋友關係，其與丙○○一起喝咖啡，何以二人突然離開，丙○○竟然給她系爭信用卡及簽帳卡，要林
    秦如使用，林秦如非但未質疑該卡之來源，且冒被害人之名，以電話向中聯信託
    職員李漢文要求提高信用卡之額度，因該卡從未消費，而為李漢文所拒之後，電
    話中李漢文聽到旁邊有位男生（顯係丙○○）告訴林秦如說算了，然後被告與林
    秦如再去買行動電話，店家透過中國信託公司授權電話查詢，李漢文核對資料，
    發現不符而拒絕等情，亦據李漢文於警訊中供證甚詳。林秦如於購買行動電話不
    成後，明知該信用卡有問題，不能使用，竟未向丙○○質疑，竟再試買ＣＤ唱片
    不成後，又圖冒被害人之名持衣蝶卡打電話欲開卡，因說不出被害人乙○○之住
    址，而向衣蝶百貨公司接電話之小姐謊稱因刪搬家，不知地止云云，除據林秦如
    於偵查中坦承不諱外，被害人乙○○於偵查中並指稱：丙○○被查獲後，要求乙○○將警察支開，丙○○才願意帶乙○○去找回被竊之物，丙○○後來帶乙○○
    在提款機旁找到林秦如，丙○○叫林秦如把卡還給乙○○，林秦如猶謊稱不知道
    ，直到丙○○說乙○○願原諒他，林秦如才說願意去找。在警察局時林秦如向乙○○表示因為他們開銷很大，所以他們才會偷其皮夾，要乙○○向警察求情讓被
    告出去，她願把卡找回來，如他們被收押，交保要錢，乙○○失竊的錢，就不可
    能還乙○○等情，亦據被害人乙○○於偵查中指證甚詳（見八十九年一月四日偵
    查筆錄）足見林秦如於丙○○行竊之初即在場掩護，行竊得手後，分頭詐領存款
    ，詐購物品，顯有犯意之聯絡及行為分擔。此外復有贓物領據二張、錄音帶（林
    秦如要求提高信用額度之電話錄音）、及被害人乙○○提出之信用卡一般交易帳
    單資料查詢電腦資料影本一張，宜家公司提出被告以「正田之人」名義簽著之簽
    帳單三張、臨檢紀錄表（到林秦如租處臨檢）、詐購之家具照片四張在卷可證，
    核與證人即伊是咖啡店職員柳思雅、宜家公司職員吳榮宗、金開祥、環亞百貨公
    司警衛組組長董濱定及被害人丁○○、乙○○、甲○○於警訊所供相符，林秦如
    於本院另案（八十九年度易字第三一七號）中亦坦承持乙○○之中聯信託信用卡
    及衣蝶百貨簽帳卡詐購行動電話及ＣＤ唱片，因無法刷卡而未得逞等情，事證明
    確，被告犯行洵堪認定。
二、核被告所為，其三次竊取皮包部分，均犯刑法第三百二十條第一項之竊盜；其以
    甲○○之信用卡詐購家具得逞，係犯刑法第三百三十九條第一項之詐欺取財罪，
    其於同一地點接續三次盜刷行為，為同一詐欺行為之接續動作，僅論以單一詐欺
    行為；其以「正田之人」簽名於簽帳單上，因實無「正田之人」之人，不生偽造
    私文書或署押之問題；其夥同林秦如基於犯意之聯絡，由林秦如出面，持乙○○
    之前揭信用卡連續在環亞百貨公司分別向出售行動電話之店家及出售ＣＤ唱片之
    店家，冒被害人之名義，以之為詐術向店家詐購行動電話及ＣＤ唱片，因刷卡不
    成而未得逞（因刷卡不成，故無法印出帳單，而無法冒簽被害人之署押）其二次
    詐欺購行為，均係犯刑法第三百三十九條第三項、第一項之詐欺取財未遂罪。其
    與林秦如基於犯意之聯絡，共同竊盜及推由林秦如去詐購行動電話及ＣＤ唱片未
    遂，竊盜部分為共同正犯，詐欺取財部分為共謀共同正犯。其所犯三次竊盜及三
    次詐欺取財（一次既遂，一次未遂）犯行，時接事同，所犯罪名同一，詐購對象
    不同，顯係基於概括之犯意為之，均應論以連續犯一罪，並均加重其刑。其所犯
    連續竊盜罪為連續詐欺取財罪之方法行為，二罪間有牽連犯之關係，應從一罪依
    詐欺罪論處，爰審酌被告有多次竊盜及施用毒品前科，有本院被告全國前案紀錄
    表在卷可稽，其素行不良犯行猶思為林秦如脫罪，惡性非輕，應從重量刑，並參
    酌被告其餘犯罪之動機、目的、手段、品行、智識程度、所生危害及犯罪後之態
    度等一切情狀，量處如主文所示之刑，以資懲儆。
三、公訴人另以被告經查持有洪蓓蒂之信用卡，而認其亦涉有竊取洪蓓蒂之犯行，與
    前揭有罪部分有連續犯裁判上一罪之關係，惟查除被告持有該信用卡外，並無其
    他事證足認被告有該部分犯行，被告復堅決否認，無從認其有該部分犯行，因公
    訴人認與前揭有罪部分有裁判上一罪關係，爰不另為無罪之諭知。至林秦如持有
    被告詐購之家具，似有收受贓物之罪嫌，應由公訴人另為偵辦，併此敘明。
據上論斷，應依刑事訴訟法第二百九十九條第一項前段、刑法第二十八條、第五十六
條、第三百三十九條第一項、第五十五條、第三百二十條第一項、罰金罰鍰提高標準
條例第一條前段判決如主文。
本案經檢察官柯金柱到庭執行職務
中      華      民      國      八十九      年    四      月    十三    日
                  臺灣臺北地方法院刑事第五庭
                                          法  官  劉  亭  柏
右正本證明與原本無異。
如不服本判決，應於判決送達後十日內，向本院提出上訴狀。
                                          書記官  羅  欣  宜
中      華      民      國      八十九      年    四      月   二十一   日
附錄本案論罪科刑法條全文
刑法第三百三十九條
一意圖為自己或第三人不法之所有，以詐術使人將本人或第三人之物交付者，處五年
  以下有期徒刑、拘役或科或併科一千元以下罰金。
二以前項方法得財產上不法之利益或使第三人得之者亦同。
三前二項之未遂犯罰之。
刑法第三百二十條
一意圖為自己或第三人不法之所有，而竊取他人之動產者，為竊盜罪，處五年以下有
  期徒刑、拘役或五百元以下罰金。
二意圖為自己或第三人不法利益，而竊佔他人之不動產者，依前項之規定處斷。
三前二項之未遂犯罰之。


司法院資訊處製作；財團法人民間司法改革基金會備份。
